臺灣新竹地方法院刑事判決　　　　　　　　　　　　　九十一年度訴字第二八三號
　　公　訴　人　臺灣新竹地方法院檢察署檢察官
　　被　　　告　甲○○
右列被告因違反毒品危害防制條例案件，經檢察官提起公訴（九十一年度毒偵字第二
二五號），本院判決如左：
    主  文
甲○○連續施用第一級毒品，累犯，處有期徒刑玖月。扣案之海洛因（淨重零點零陸
公克、包裝重零點壹玖公克）沒收銷燬之。又扣案之注射針筒支及分裝袋拾只均
沒收之。又施用第二級毒品，累犯，處有期徒刑伍月，扣案之安非他命吸食器壹組沒
收之。應執行有期徒刑壹年，扣案之海洛因（淨重零點零陸公克、包裝重零點壹玖公
克）沒收銷燬之。又扣案之注射針筒支、分裝袋拾只及安非他命吸食器壹組均沒
收之。
    事  實
一、甲○○前曾於民國八十八年間因犯偽造文書罪及贓物罪，分別經本院以八十八年
    度竹簡字第三一二號刑事簡易判決及八十八年度易字第四七八號刑事判決判處有
    期徒刑四月及六月確定，後經本院以八十八年度聲字第一一三三號刑事裁定定應
    執行刑為有期徒刑九月確定，於八十九年六月二十九日執行完畢。又其前曾因施
    用第二級毒品安非他命案件，經臺灣新竹地方法院檢察署檢察官聲請本院以八十
    八年度毒聲字第八四一號裁定送觀察、勒戒後，認無繼續施用毒品之傾向，而由
    臺灣新竹地方法院檢察署檢察官於八十八年五月十九日以八十八年度偵字第一五
    九○、三六二九、二三四○號為不起訴處分確定在案。惟甲○○仍不知悔改，又
    基於施用第一級毒品海洛因之概括犯意，連續自九十年十二月下旬某日起至九十
    一年二月五日十時止，在其位於新竹市○區○○街一百六十六巷十二號之住處，
    以用針筒注射之方式多次非法施用第一級毒品海洛因。又另行起意，並基於施用
    第二級毒品安非他命之犯意，於九十一年二月七日十一時許往前回溯九十六小時
    內之某一時點，在不詳處所非法施用第二級毒品安非他命一次。嗣其於九十一年
    二月六日二十二時許，在其位於上址之住處內為警查獲，並扣得第一級毒品海洛
    因（淨重○‧○六公克、包裝重○‧一九公克）、注射針筒三支、分裝袋十三只
    及安非他命吸食器一組等物。旋其再經臺灣新竹地方法院檢察署檢察官聲請本院
    以九十一年度毒聲字第一六八號裁定送觀察、勒戒後，認有繼續施用毒品傾向，
    再經臺灣新竹地方法院檢察署檢察官聲請本院以九十一年度毒聲字第四二八號裁
    定令入戒治處所施以強制戒治一年。
二、案經新竹市警察局第二分局及臺灣新竹看守所附設勒戒處所分別報請臺灣新竹地
    方法院檢察署檢察官偵查起訴。
    證  據
一、訊據被告甲○○固不否認有為右揭連續施用第一級毒品海洛因之犯行，惟矢口否
    認有何施用第二級毒品安非他命之犯行，辯稱：確實沒有施用安非他命，不知為
    何驗尿結果會呈現安非他命陽性反應，可能是之前因為想要戒毒，有去新竹市新
    中興醫院精神科就診，可能吃那個藥受影響云云。經查：
    （一）被告甲○○於右揭時地以用針筒注射之方式連續施用第一級毒品海洛因之
          事實，業據其於警、偵訊及本院審理時均坦承不諱，且被告為警查獲時所
          採集之尿液經送鑑定結果，確呈嗎啡陽性反應等情，亦有國防部憲兵司令
          部刑事鑑識中心九十一年九月二十六日（九一）綱得字第一二七三五號鑑
          驗通知書一份在卷足稽，又被告為警查獲時所持有之毒品經送法務部調查
          局鑑定結果，該送驗白粉含有第一級毒品海洛因成分，淨重○‧○六公克
          ，包裝重○‧一九公克等情，並有該局九十一年三月十三日調科壹字第一
          ○○○○一二二二號鑑定通知書一份在卷足稽，此外，復有針筒三支及分
          裝袋十三只等物扣案足資佐證，足見被告前開所為此部分之自白，確與事
          實相符而堪採信，被告確有連續為施用第一級毒品之犯行無訛。
    （二）又被告於右揭時地非法施用第二級毒品安非他命，而於九十一年二月六日
          二十二時許經警查獲，於同月七日十一時許經警採其尿液送國防部憲兵司
          令部刑事鑑識中心以螢光偏極免疫分析法、液相萃取（溶劑萃取）前處理
          法及氣相層析質譜分析法檢驗結果，呈甲基安非他命陽性反應之事實，有
          上揭該中心九十一年九月二十六日（九一）綱得字第一二七三五號鑑驗通
          知書一份在卷足稽。又被告於九十一年二月七日入臺灣新竹看守所附設勒
          戒處所執行觀察、勒戒後，於九十一年二月八日所採集之尿液經送驗結果
          ，亦呈甲基安非他命陽性反應等情，並有該所於九十一年二月二十七日以
          竹所衛字第○九一○○○○四三七號函送之報告書及尿液檢查報告各一份
          在卷足按。而被告雖確曾因欲戒除海洛因，是以於九十年十二月十三日至
          新竹市新中興醫院精神科就診一次，然該院當時所給予藥物中不會因此造
          成安非他命或嗎啡呈陽性反應等情，亦有該院九十一年五月二十四日興醫
          總字第九一○○八號函一份附卷足憑。又按「尿液毒品檢驗‧‧‧，若能
          使用先進之氣相層析質譜儀分析法確認，則可完全排除偽陽性之干擾，為
          目前最具公信力的檢驗方法」，為法務部調查局第六處八十七年九月二十
          九日（八七）發技（一）字第八七○七四五七四號函所揭示，足見前揭尿
          液檢驗報告無偽陽性，鑑驗結果堪以採信。次按，甲基安非他命經口服後
          約百分之七十於二十四小時內自尿液中排出，約百分之九十於九十六小時
          內自尿液中排出，而安非他命成分之檢出與其投與方式、投與量、個人體
          質、採尿時間與檢測儀器之精密度等諸多因素有關，僅憑尿液中安非他命
          呈陽性反應，固無法確實推斷吸食時間距採集時間之長短，然最長可能不
          會超過四日等情，此有行政院衛生署藥物食品檢驗局八一藥檢壹字第○○
        一一五六號函附卷足參。是依上開說明，被告確有於事實欄所述時間內施
          用第二級毒品安非他命之犯行，自不待言。被告前揭所辯，無非事後卸責
          之詞，不足採信。
    （三）再查，被告曾因施用第二級毒品安非他命案件，經臺灣新竹地方法院檢察
          署檢察官聲請本院以八十八年度毒聲字第八四一號裁定送觀察、勒戒後，
          認無繼續施用毒品之傾向，而由臺灣新竹地方法院檢察署檢察官於八十八
          年五月十九日以八十八年度偵字第一五九○、三六二九、二三四○號為不
          起訴處分確定在案，嗣又為上揭所述之施用第一級毒品犯行，而經臺灣新
          竹地方法院檢察署檢察官聲請本院以九十一年度毒聲字第一六八號裁定送
          觀察、勒戒後，認有繼續施用毒品傾向，再經臺灣新竹地方法院檢察署檢
          察官聲請本院以九十一年度毒聲字第四二八號裁定令入戒治處所施以強制
          戒治一年等情，亦有臺灣高等法院被告全國前案紀錄表、臺灣新竹地方法
          院檢察署被告刑案資料查註記錄表、全國施用毒品案件紀錄表、受觀察勒
          戒人毒品及前科紀錄簡列表、本院九十一年度毒聲字第一六八號刑事裁定
、九十一年度毒聲字第四二八號刑事裁定、臺灣新竹地方法院檢察署檢察
          官九十一年度聲觀值字第三○號聲請書、八十八年度偵字第一五九○、三
          六二九、二三四○號不起訴處分書、臺灣新竹看守所九十一年二月二十七
          日竹所總字第○九一○○○○四三五號函附之有無繼續施用毒品傾向證明
          書暨評估標準紀錄紙等在卷可稽。
    （四）綜上所述，本件事證已臻明確，被告犯行洵堪認定，應予依法論科。
二、核被告甲○○所為，係分別犯毒品危害防制條例第十條第一項之施用第一級毒品
    罪及同條例第十條第二項之施用第二級毒品罪。至其持有第一級毒品海洛因、第
    二級毒品安非他命後，分別進而施用，其持有第一、二級毒品之低度行為，應分
    別為施用之高度行為所吸收，爰不另論其持有第一、二級毒品罪。又其先後多次
    施用第一級毒品海洛因之犯行，時間緊接，方法相同，所觸犯又係構成要件相同
    之罪，顯係基於概括犯意為之，為連續犯，依刑法第五十六條之規定，以一罪論
    ，並加重其刑。又其所犯前開二罪，罪名不同，犯意各別，行為互殊，應予分論
    併罰。又被告於起訴書所指以外時間所為之連續施用第一級毒品海洛因犯行部分
    ，雖未據公訴人起訴，然被告確於上揭時地連續施用第一級毒品海洛因等情，業
    據其供述在卷，且被告於為警查獲後之九十一年二月七日十一時許所採集之尿液
    ，經送鑑定結果確呈嗎啡陽性反應，亦如前述，是應認被告確有為此部分之犯行
    ，而此部分之犯罪事實與公訴人起訴之犯罪事實既具有連續犯之裁判上一罪關係
    ，自應為起訴效力所及，本院自應併予審理，附此敘明。又被告前曾於八十八年
    間因犯偽造文書罪及贓物罪，分別經本院以八十八年度竹簡字第三一二號刑事簡
    易判決及八十八年度易字第四七八號刑事判決判處有期徒刑四月及六月確定，後
    經本院以八十八年度聲字第一一三三號刑事裁定定應執行刑為有期徒刑九月確定
    ，於八十九年六月二十九日執行完畢等情，有臺灣新竹地方法院檢察署刑案資料
    查註紀錄表及臺灣高等法院被告全國前案紀錄表各一份在卷足參，其於五年以內
    再犯本件有期徒刑以上之罪，均為累犯，應均依刑法第四十七條規定，就被告施
    用第一級毒品海洛因犯行部分遞加重其刑，及就被告施用第二級毒品安非他命犯
    行部分加重其刑。爰審酌被告甫因施用第二級毒品案件，經觀察、勒戒後，認無
    繼續施用毒品傾向，而由檢察官為不起訴處分確定，旋再犯本件，顯然自制力薄
    弱，然其本質仍屬「病犯」，僅戕害其自身身心，尚未生巨大危害於整體社會、
    犯罪之動機、目的、手段、其品行智識程度、生活狀況、犯罪後態度等一切情狀
    ，量處如主文所示之刑，並定其應執行刑，以資懲儆。又扣案之海洛因（淨重○
    ‧○六公克、包裝重○‧一九公克）為第一級毒品，有上揭法務部調查局九十一
    年三月十三日調科壹字第一○○○○一二二二號鑑定通知書一份在卷足稽，屬違
    禁物，應依毒品危害防制條例第十八條第一項前段之規定沒收銷燬之。又扣案之
    針筒三支及分裝袋十三只等物，為被告所有，且供渠為施用第一級毒品海洛因犯
    行所用之物等情，業據被告供述在卷；又扣案之安非他命吸食器一組，為被告所
    有等情，亦為其自承在卷，雖被告於本院審理時供述：該吸食器是之前施用安非
    他命時所留下來的等語，但上揭吸食器既在被告住處所起出且為其所有，被告又
    有為前揭所述施用第二級毒品安非他命之犯行，是以應認上揭吸食器亦供被告為
    本件施用第二級毒品安非他命犯行時所用之物，爰均應依刑法第三十八條第一項
    第二款之規定宣告沒收之，附此敘明。
據上論斷，應依刑事訴訟法第二百九十九條第一項前段，毒品危害防制條例第十條第
一項、第二項、第十八條第一項前段，刑法第十一條前段、第五十六條、第四十七條
、第五十一條第五款、第三十八條第一項第二款，判決如主文。
本案經檢察官劉邦繡到庭執行職務。
中      華      民      國    九十一    年      十一      月    十五    日
                            臺灣新竹地方法院刑事第二庭
                                    法  官  楊  惠  芬
右正本證明與原本無異。
如不服本判決，應於判決送達後十日內向本院提出上訴狀( 應附繕本 )，上訴於臺灣
高等法院。
                                    書記官  鄭  敏  郎
中      華      民      國    九十一    年      十一      月    十五    日
附錄本案論罪科刑法條全文：
毒品危害防制條例第十條第一、二項：
施用第一級毒品者，處六月以上五年以下有期徒刑。
施用第二級毒品者，處三年以下有期徒刑。
